【裁判字號】    99,交聲,4441
【裁判日期】    991210
【裁判案由】    聲明異議
【裁判全文】
臺灣臺中地方法院交通事件裁定      99年度交聲字第4441號
原處分機關  交通部公路總局臺中區監理所臺中市監理站
異 議人 即
受 處分 人  林俊鋒
上列異議人因違反道路交通管理處罰條例案件，對於交通部公路
總局臺中區監理所臺中市監理站中華民國九十九年三月十九日所
為之裁決（裁監稽違字第裁000000000000號裁決書
）聲明異議，本院裁定如下：
    主  文
異議駁回。
    理  由
一、聲明異議意旨略以：因於民國九十九年五月駕照被吊銷，本
    人完全不知情，故提出聲明異議，本人今年五月已不住在戶
    籍地，因提出里長證明無效，不知該拿出什麼才能證明沒住
    在該地址，爰依法聲明異議等語。
二、原處分機關略以：異議人即受處分人林俊鋒（下稱受處分人
    ）於九十六年九月八日、九十七年一月二十日分別騎乘ＶＯ
    Ｔ－八八二、ＮＱＱ－二八七號輕、重機車於臺中市○○路
    及五權路處，為臺中市警察局第四分局、第二分局分別舉發
    第ＧＤ0000000號（違反條例：第三十一條第六項、
    第五十三條第一項）、第ＧＥ0000000號（違反條例
    ：第五十三條第一項）二件違反道路交通管理事件確定在案
    ，自九十六年九月八日起，六個月內違規點數累計已達六點
    ；依「道路交通駕駛人違規記點及汽車違規紀錄作業處理要
    點」相關規定，本站依電腦程式系統以九十七年一月二十日
    為違規日舉發第000000000號交通違規案。並於九
    十九年三月十九日依戶籍地址寄發裁監稽違字第裁0000
    00000000號裁決書，依違反道路交通管理處罰條例
    第六十三條第三項，處吊扣機車駕駛執照一個月，並施以道
    安講習，駕駛執照限於九十九年四月十八日前繳送，逾期則
    依裁決書處罰主文規定裁處等語。
三、按受處分人，不服道路交通管理處罰條例第八條主管機關所
    為之處罰，得於接到裁決書之翌日起二十日內，向管轄地方
    法院聲明異議，同條例第八十七條第一項規定可資參照。又
    依前開規定向管轄法院聲明異議之期間，自裁決送達之翌日
    起算，並得依法扣除在途期間及聲請回復原狀；又交通法庭
    認聲明異議不合法律上之程式或其異議權已喪失者，應以裁
    定駁回之，但其不合法律上之程式可補正者，應先定期命為
    補正，逾期不補正者，即予駁回，道路交通案件處理辦法第
    十二條、第十八條規定參照。故受處分人自應於上開規定之
    期間內向法院聲明異議，倘受處分人逾期異議，即於法不合
    ，法院自應裁定駁回。再按處理違反道路交通管理事件，有
    關文書送達之程序，依行政程序法之規定，違反道路交通管
    理事件統一裁罰基準及處理細則第五條定有明文；且按「送
    達，於應受送達人之住居所、事務所或營業所為之。但在行
    政機關辦公處所或他處會晤應受送達人時，得於會晤處所為
    之。應受送達人有就業處所者，亦得向該處所為送達」、「
    於應送達處所不獲會晤應受送達人時，得將文書付與有辨別
    事理能力之同居人、受僱人或應送達處所之接收郵件人員。
    應受送達人或其同居人、受僱人、接收郵件人員無正當理由
    拒絕收領文書時，得將文書留置於應送達處所，以為送達」
    、「送達，不能依前二條規定為之者，得將文書寄存送達地
    之地方自治或警察機關，並作送達通知書兩份，一份黏貼於
    應受送達人住居所、事務所、營業所或其就業處所門首，另
    一份交由鄰居轉交或置於該送達處所信箱或其他適當位置，
    以為送達。前項情形，由郵政機關為送達者，得將文書寄存
    於送達地之郵政機關。寄存機關自收受寄存文書之日起，應
    保存三個月。」，行政程序法第七十二條第一項、第三項、
    第七十三條第一項、第三項、第七十四條分別定有明文。且
    交通違規事件，經監理站依道路交通管理處罰條例裁處罰鍰
    ，並將裁決書以寄存送達方式送達駕駛人，裁決書之送達於
    寄存之日即生效力（臺灣高等法院暨所屬法院九十七年法律
    座談會刑事類提案第四二號研討結果參照）。
四、經查，本件受處分人之戶籍地址自九十五年十二月二十一日
    起即設於臺中市○區○○里○○路五十號，此有受處分人之
    個人基本資料查詢結果一份在卷可憑。又上開裁決書於九十
    九年三月二十三日以郵務掛號送達受處分人上揭戶籍地址，
    惟經郵務人員以未獲會晤本人亦無受領文書之同居人、受僱
    人或應受送達處所接收郵件人員，而將該送達文書寄存於台
    中公園路郵局，並作送達通知書兩份，一份黏貼於應受送達
    人住居所門首，另一份置於該送達處所信箱或其他適當位置
    ，以為送達等情，有交通部公路總局臺中區監理所臺中市監
    理站裁監稽違字第裁000000000000號裁決書、
    送達證書影本各一份在卷可稽。從而，原處分機關逕依違反
    道路交通管理事件統一裁罰標準及處理準則第五條及行政程
    序法第七十四條規定，將裁決書寄存於送達地之郵政機關，
    並無違誤。則本件裁決書之送達程序於法核無不合，已於九
    十九年三月二十三日生送達之效力。故受處分人如欲聲明異
    議，應於上開裁決書送達翌日起二十日內為之，亦即應於九
    十九年四月十二日之前提出異議，詎受處分人竟遲至九十九
    年十一月二十九日始行提出，此有蓋有原處分機關收文章之
    受處分人所提之聲明異議狀一份附卷為憑，顯然已逾聲明異
    議之法定不變期間，且無從命其補正。揆諸首揭法律規定與
    本院說明，受處分人聲明異議於法自有未合，本院當應裁定
    駁回。
五、據上論斷，應依道路交通管理處罰條例第八十七條第二項、
    道路交通事件處理辦法第十七條前段，裁定如主文。
中    華    民    國    99    年    12    月    10    日
                  交通法庭    法  官  王世華
上正本證明與原本無異。
如不服本裁定，應於送達後5日內向本院提出抗告狀(應附繕本)
，並敘述抗告之理由。
                              書記官  張禎庭
中    華    民    國    99    年    12    月    10    日

司法院資訊處製作；財團法人民間司法改革基金會備份。
